臺灣屏東地方法院刑事判決　　　　　　　100年度易字第389號
公　訴　人　臺灣屏東地方法院檢察署檢察官
被　　　告　曾淑玲
選任辯護人　湯瑞科律師
被　　　告　曾建嘉
　　　　　　陳伯倫
上列被告因賭博案件，經檢察官聲請以簡易判決處刑（99年度偵
字第8539號），本院受理後（100 年度簡字第529 號），認為不
宜逕以簡易判決處刑，改依通常程序審理，判決如下：
    主  文
曾淑玲犯賭博罪，處罰金新臺幣貳萬伍仟元，如易服勞役，以新
臺幣壹仟元折算壹日。扣案如附表編號1至16所示之物均沒收。
曾建嘉犯賭博罪，處罰金新臺幣壹萬伍仟元，如易服勞役，以新
臺幣壹仟元折算壹日。扣案如附表編號1至16所示之物均沒收。
陳伯倫犯賭博罪，處罰金新臺幣陸仟元，如易服勞役，以新臺幣
壹仟元折算壹日。扣案如附表編號1至17所示之物均沒收。
    事  實
一、曾淑玲為址設屏東縣佳冬鄉○○村○○街125 號領有電子遊
    戲場營業級別證之「和樂電子遊戲場」負責人，於民國97年
    間某時起僱用曾建嘉擔任店員，曾淑玲與曾建嘉竟共同基於
    賭博之犯意聯絡，由曾淑玲在上開公眾得出入之遊戲場內，
    擺設如附表編號1 至15所示電子遊戲機共62臺（共含IC板67
    塊），供不特定人賭博財物，並由曾建嘉負責上開機臺之開
    分、洗分及兌換現金工作；其賭博方法為賭客持現金向曾建
    嘉兌換代幣（每新臺幣〈下同〉10元兌換1 枚代幣），每枚
    代幣投入電子遊戲機可於機具上顯示10分以供把玩，由機具
    內之IC板程式決定偶然之輸贏，機具上顯示之分數依據遊戲
    規則而倍數增減，賭客可請店員就機具上所顯示之分數加以
    計算後（洗分），以1 分兌1 元之比率兌換現金。適賭客陳
    伯倫基於賭博之犯意，自99年9 月13日下午某時，在上開遊
    藝場內以1,000 元與店員曾建嘉兌換代幣賭玩「神象王」機
    具1 臺後，陳伯倫要求曾建嘉將該機臺累積之2,000 分數加
    以洗分以兌換現金，曾建嘉洗分後於店內櫃檯交付現金2,00
    0 元與陳伯倫之時，為警當場查獲，並扣得如附表編號17之
    陳伯倫所得賭資2,000 元、如附表編號1 至15所示當場賭博
    之器具電子遊戲機具共62臺（均含IC板）及如附表編號16所
    示代幣96,630枚，而悉上情。
二、案經屏東縣警察局枋寮分局報告臺灣屏東地方法院檢察署檢
    察官偵查起訴。
    理  由
壹、關於證據能力之認定：
    按被告以外之人於審判外之言詞或書面陳述，除法律有規定
    者外，不得作為證據，刑事訴訟法第159 條第1 項定有明文
    ，此即學理上所稱之「傳聞證據排除法則」，而依上開法律
    規定，傳聞證據原則上固無證據能力，但如法律別有規定者
    ，即例外認有證據能力。又傳聞法則之重要理論依據，在於
    傳聞證據未經當事人之反對詰問予以核實，乃予排斥，惟若
    當事人已放棄對原供述人之反對詰問權，於法院審判時表明
    同意該等傳聞證據可作為證據，基於證據資料愈豐富，愈有
    助於真實發現之理念，並貫徹刑事訴訟法修法加重當事人進
    行主義之精神，確認當事人對於證據能力有處分權之制度，
    傳聞證據經當事人同意作為證據，法院認為適當者，亦得為
    證據，經查：
一、按被告以外之人於檢察事務官、司法警察官或司法警察調查
    中所為之陳述，與審判中不符時，其先前之陳述具有較可信
    之特別情況，且為證明犯罪事實存否所必要者，得為證據，
    刑事訴訟法第159 條之2 定有明文。是依上開條文規定，被
    告以外之人於檢察事務官、司法警察（官）調查時所為之陳
    述，屬傳聞證據，依同法第159 條規定，本無證據能力，必
    須「具有較可信之特別狀況」及「必要性」二要件，始例外
    得適用上開第159 條之2 規定，認有證據能力。而所謂「具
    有較可信之特別情況」係屬於證據能力之要件，法院應就偵
    查或調查筆錄製作之原因、過程及其功能等加以觀察其信用
    性予以判斷；又此之「必要性」要件，必須該陳述之重要待
    證事實部分，與審判中之陳述有所不符，包括審判中改稱忘
    記、不知道等，雖非完全相異，但實質內容已有不符者在內
    （最高法院96年度臺上字4304、4414號判決意旨參照）。查
    本件證人潘文聰於警詢時之證述，就被告陳伯倫是否有於向
    被告曾建嘉就積分兌換現金乙事，雖與其在審判中以證人身
    分具結陳述之內容不符，衡酌其第1 次警詢係於99年9 月13
    日晚上8 時10分在屏東縣政府警察局枋寮分局（下稱枋寮分
    局）佳冬分駐所製作筆錄，而於斯時被告曾淑玲尚未經傳訊
    、被告曾建嘉因等待律師到場並拒絕夜間訊問及被告陳伯倫
    則於枋寮分局東海派出所製作筆錄等情，有被告曾建嘉、陳
    伯倫之警詢筆錄（見警卷第3 至6 頁及第13至18頁）在卷可
    參，顯然在證人潘文聰第1 次警詢製作筆錄當時被告3 人均
    並未同時在場；證人潘文聰第2 次警詢係於99年9 月14日上
    午10時24分起至同日10時至38分止在枋寮分局製作筆錄，惟
    同時間被告曾淑玲、陳伯倫未經傳訊、被告曾建嘉已在同地
    點由另組員警自同日上午10時4 分起進行詢問至同日11時29
    分止，是被告曾建嘉當時亦應無從分身在證人潘文聰警詢時
    給予影響。而證人潘文聰既無因被告3 人在場而感受壓力，
    當亦無勾串迴護之機會，且其在本院審理時亦未陳稱有遭警
    刑求或因不識字致未看懂警詢筆內容等語，此外並無證據可
    認其有遭到強暴、脅迫、詐欺或其他不正方法之對待，致影
    響其陳述之任意性之情形；復衡酌其在警詢陳述時之時點，
    與案發時間較接近，記憶較為鮮明，亦較不易受外在因素之
    影響，其陳述較趨於真實，反之，其嗣後在審判中難免因事
    過境遷或出於迴護之心理或因與被告3 人同庭於證述時具有
    心理壓力，是其於警局之陳述，應較為可採。且證人潘文聰
    於審判中並經交互詰問程序，已給予被告3 人對質、詰問之
    機會。是本院綜合上情，因認證人潘文聰之警詢筆錄製作當
    時客觀環境，非但無不法情事，且係出於其真意，自具有較
    可信之特別情況，且該等陳述內容與被告3 人是否有賭博犯
    行有重要關係，為證明被告3 人犯罪事實存否所必要，從而
    證人潘文聰於警詢時所為之陳述，自均具有證據能力。
二、刑事訴訟法第159 條之4 對於具有高度特別可信性之文書如
    公務文書等，在兼具公示性、例行性或機械性、良心性及制
    裁性等原則下，雖屬傳聞證據，例外容許作為證據使用。良
    以公務員職務上製作之紀錄文書、證明文書，與其責任、信
    譽攸關，若有錯誤、虛偽，公務員可能因此擔負刑事及行政
    責任，從而其正確性高，且該等文書經常處於「可受公開檢
    查」之狀態，設有錯誤，其易發現而予及時糾正（最高法院
    100 年度臺上字第3117號判決可資參照），查卷附之枋寮分
    局臨檢紀錄表，為公務員依法令規定偵查犯罪，於執行臨檢
    職務上所製作之紀錄文書，被告3 人雖以臨檢記錄表內之記
    載含有警員之個人判斷而主張應無證據能力，惟本院認此僅
    係製作員警對於當時人、事、物之描述因其個人文筆能力之
    極限所致，臨檢紀錄表雖無法如同照片或影像一般完全記錄
    當時之一切情狀，但仍無礙於該臨檢紀錄表製作之目的與拍
    照或錄影相同，僅改以文字之方式紀錄之現場狀況，而該臨
    檢紀錄表既有於執行公務程中，基於觀察或發現而當場或即
    時記載之特徵，亦經被告曾建嘉在場見證紀錄無誤後簽名（
    見警卷第32頁），復檢察官、被告3 人及辯護人均未舉出證
    據證明有何不法或不當之情形，亦無顯有不可信之情況，且
    與待證事實有關聯性，而屬於刑事訴訟法第159 條之4 第1
    款所定之紀錄文書，應認其具有證據能力。
三、卷附員警尤義春所出具之職務報告，為被告以外之人於審判
    外之書面陳述，屬於傳聞證據，且該文件係本案發生後，由
    警員尤義春針對個案所特定製作，並不具備公示性及例行性
    之要件，亦非刑事訴訟法第159 條之4 第3 款之文書，且被
    告3 人均表示不同意作為本案證據使用，依刑事訴訟法第15
    9 條第1 項規定及第159 條之5 第1 項規定之反面解釋，即
    不得作為本案裁判基礎之證據資料，應無證據能力。
四、被告曾淑玲及其辯護人對證人曾建嘉及陳伯倫於警詢中所為
    陳述，暨卷附其他具傳聞證據性質之證據；被告曾建嘉對證
    人曾淑玲及陳伯倫於警詢中所為陳述，暨卷附其他具傳聞證
    據性質之證據；被告陳伯倫對證人曾淑玲及曾建嘉於警詢中
    所為陳述，暨卷附其他具傳聞證據性質之證據均表示同意有
    證據能力（見本院卷第50頁反面至第51頁），且本院審酌該
    等證據作成時之情況及取得過程等節，認為以之為證據使用
    ，應屬適當，是依刑事訴訟法第159 條之5 之規定，均有證
    據能力。
貳、有罪部分：
一、訊據被告3 人均矢口否認有何賭博犯行，被告曾淑玲與被告
    曾建嘉均辯稱：根本沒有賭博這回事云云；被告陳伯倫則辯
    稱：伊當天是純娛樂效果，沒有賭博行為云云，經查：
  (一)、被告曾淑玲係為址設屏東縣佳冬鄉○○村○○街125 號領
      有電子遊戲場營業級別證之「和樂電子遊戲場」負責人，
      被告曾建嘉為該電子遊戲場之店員且負責機臺之開分、洗
      分之工作，及被告陳伯倫有於99年9 月13日下午某時，在
      上開電子遊戲場內把玩「神象王」機具1 臺，並要求曾建
      嘉將該機臺累積之2,000 分數加以洗分等事實，為被告3
      人所不否認，且與證人潘文聰於警詢、偵查、本院審理中
      及證人曾淑玲、尤義春於偵查中之證述情節相符，且有屏
      東縣政府營利事業登記證、屏東縣政府電子遊戲場業營業
      級別證及營利事業登記抄本（見警卷第33至35頁）在卷可
      稽，堪信為真。
  (二)、被告3 人雖均辯稱：當天並無被告陳伯倫以積分兌換現金
      之情事云云，惟查：案發當天被告陳伯倫確有以積分向被
      告曾建嘉兌換現金2,000 元之事實，業據證人潘文聰於99
      年9 月13日警詢中證述：伊當時有看到被告陳伯倫中了
      2,000 分，並跟店員說要洗分換現金回家了等語（見警卷
      第21頁），及於99年9 月14日警詢中證稱：當時被告陳伯
      倫坐在伊隔壁，被告陳伯倫當時說：「我要回家了，先幫
      我洗分，我要換錢」，伊只有聽到被告陳伯倫說要洗分兌
      換2,000 元現金，沒有聽到被告陳伯倫說要換2,000 元代
      幣繼續玩等語（見警卷第24至25頁）明確，證人潘文聰雖
      復於偵查中證稱：伊只有聽到被告陳伯倫說要洗分，至於
      有沒有跟櫃臺的人拿錢伊沒有看到，伊只知道警察馬上就
      把被告陳伯倫抓住了等語（見偵卷第54頁），及於本院審
      理中初證稱：伊有聽到被告陳伯倫說要換現金等語（見本
      院卷第54頁），復改證稱：被告陳伯倫只有說要洗分沒有
      說要兌換現金等語（見本院卷第54頁），是證人潘文聰雖
      說詞稍有反覆，但就被告陳伯倫確有要求洗分乙情則前後
      證述無誤，再參以證人潘文聰經警傳訊2 次，若初次警詢
      證述有誤，當馬上於第2 次警詢時澄清，當無2 次警詢均
      證言看見被告陳伯倫要求兌換金錢之情事，復衡以警詢證
      述時距本件案發之初時間較近，記憶亦當較為清晰，是應
      認證人潘文聰就被告陳伯倫確有要求將積分兌換現金乙情
      之警詢證言為可採，且核與證人尤義春於偵查中證稱：伊
      當天假裝成賭客在店裡埋伏，先聽到被告陳伯倫說要洗分
      ，被告曾建嘉先到機臺洗分後又到櫃臺拿2,000 元給被告
      陳伯倫，然後伊馬上出示證件等語（見偵卷第51至52頁）
      ，及於本院審理中證稱：那天伊便衣去埋伏，有聽到被告
      陳伯倫大聲喊要洗分換成現金，也有看到店員即被告曾建
      交給被告陳伯倫2,000 元等語（見本院卷第51頁反面）之
      證述情節相符，復有99年9 月13日現場錄音譯文附卷可查
      ，被告陳伯倫確有以積分向店員即被告曾建嘉兌換現金之
      事實，應堪認定。
  (三)、被告陳伯倫雖辯稱：員警自伊手中查扣之現金2,000 元不
      是被告曾建嘉給伊的，而是伊要換代幣用的，連同伊的積
      分2,000 分，伊共要換400 枚代幣云云，經查：被告陳伯
      倫於贏取積分2,000 分後，即告知店員要換取現金回家而
      非換取代幣之事實，業據證人潘文聰於99年9 月13日警詢
      中證稱：伊當時有看到被告陳伯倫中了2,000 分並跟店員
      說要換現金回去了等語（見警卷第21頁）；於99年9 月14
      日警詢中證稱：伊有聽到被告陳伯倫稱要回家請店員洗分
      換錢，伊只有聽到被告陳伯倫要洗分換現金，沒有聽到被
      告陳伯倫要換2,000 元的代幣繼續玩等語（見警卷第24至
      25頁）；於偵查中證稱：伊確定被告陳伯倫沒有說要換2,
      000 元的代幣繼續玩等語（見偵卷第54至55頁）；及於本
      院審理中證稱：伊確定被告陳伯倫當時說不玩了要回家了
      等語（見本院卷第54頁反面），衡酌證人潘文聰就被告陳
      伯倫當時確已表明要離去且未要求兌換代幣等情前後證述
      相符，並未有矛盾或脫逸常理之處，且證人潘文聰與被告
      陳伯倫互不相識，亦無仇隙之情，亦為被告陳伯倫所自承
      （見警卷第16頁），證人潘文聰當無偽證而誣指被告陳伯
      倫之理，是證人潘文聰上開證詞堪信為真，被告陳伯倫當
      天並無向店員兌換代幣之舉動，且被告陳伯倫當時已表明
      要離開之事實業經認明如前，豈有如被告陳伯倫所言欲再
      兌換多達400 枚代幣之理？是被告陳伯倫上開所辯，顯係
      事後卸責之詞，無可採信。
  (四)、被告曾淑玲、曾建嘉復辯稱：店內積分雖然不能換現金，
      但可以換積分卡，積分卡可以抵店內消費云云，惟查：店
      內消費既以現金交易，則以積分抵用店內消費時，以積分
      所兌換者其本質上即與現金無異，是以電子遊戲機具內之
      IC板程式決定偶然之輸贏，再以贏取之積分換取等同於現
      金之消費，此誠為賭博行為無疑。而受雇店員斷無以自己
      之財產墊付客人贏得積分後所抵用之店內消費或給付客人
      所贏得之金錢，店員允諾客人抵用店內消費或兌換現金乃
      係經老闆之授意至明，而查獲當天店內所有機臺均有插電
      對外營業運作乙情，業據證人陳伯倫於警詢證稱：和樂電
      子遊戲場是公眾得出入之場所，且外場電玩圈有開啟電源
      供人把玩等語（見警卷第18頁）；證人潘文聰於警詢中證
      稱：和樂電子遊戲場係公眾得出入之場所，在場所有機臺
      均開啟電源供不特定人把玩等語（見警卷第21至22頁）明
      確，且有枋寮分局搜索扣押筆錄、查扣電玩機具清冊（見
      警卷第27至30頁）、臨檢紀錄表（見警卷第32頁）及現場
      照片（見警卷第58至61頁）在卷可查，復有扣案之如附表
      編號1 至15所示之機臺共62臺（共含IC板67片）及如附表
      編號16所示代幣96,630枚，均可證被告曾淑玲、曾建嘉確
      共同有賭博犯行至為灼然。
  (五)、綜上所述，本件事證明確，被告3 人犯行均堪以認定，應
      予依法論科。
二、按刑法上之賭博罪，係指依偶然之勝負，定財物之得失為要
    件，凡以勝負繫於偶然之事實，並非事前所能預知者，即為
    賭博，並無方法之限制；其所謂財物，係指金錢或其他有經
    濟上價值之有體物而言。本件被告曾淑玲經營「和樂電子遊
    戲場」，擺設電子遊戲機臺，賭客以現金兌換代幣後，投入
    代幣押分把玩，以機具內之IC板程式決定偶然之輸贏，失分
    時該次賭資該被告曾淑玲所有，得分時賭客得以機檯積分兌
    換現金，乃係以偶然之勝負，決定財物之得失，揆諸前揭之
    說明，應屬賭博甚明。核被告曾淑玲、曾建嘉及陳伯倫所為
    ，均係犯刑法第266 條第1 項前段之普通賭博罪。被告曾淑
    玲、曾建嘉2 人就上開賭博犯行，有犯意聯絡及行為分擔，
    為共同正犯。被告曾淑玲於員警查獲時雖未在場，然其擺設
    電子遊戲機具與賭客陳伯倫對賭，該電子遊戲機具即被告曾
    淑玲手足之延伸，其分擔本件賭博之構成要件行為甚明。又
    賭客陳伯倫與店家即被告曾淑玲、曾建嘉間，彼此相互對立
    之意思經合致而成立賭博罪，應屬對向犯，因各有其目的，
    各就其行為負責，彼此間無所謂犯意之聯絡，當亦無適用刑
    法第28條共同正犯之餘地（最高法院81年臺非字第233 號判
    例意旨參照），附此敘明。
三、爰審酌被告曾淑玲經營電子遊戲場業，竟不以合法方式營業
    取財，在其所經營遊藝場內，擺放電玩機臺之方式，從事賭
    博行為，破壞社會善良風氣，助長人民以僥倖心態獲取財物
    之風氣，且查扣賭博性電子遊戲機具數量達62臺，足認該遊
    藝場尚具一定規模，且為主導該店經營之地位，惡性較為重
    大；被告曾建嘉係為謀生計而受僱於該店，依指示參與賭博
    犯行，犯罪情節較輕微；被告陳伯倫偶一賭博，惡性較淺，
    且賭博犯行性質上僅係處分自己財物，對社會所造成之危害
    並非直接、鉅大，復審酌被告3 人犯後均否認犯行，難認有
    悔意等一切情狀，分別量處如主文所示之罰金刑，並均諭知
    易服勞役之折算標準。又按刑法第266 條第2 項為同法第38
    條之特別規定，祇要係當場賭博之器具、在賭檯或兌換籌碼
    處之財物，不問屬於犯人與否，皆應依該條項規定宣告沒收
    ，且擺設電動賭博機賭博行為與一般賭博行為不同，擺設人
    每日開機營業時起，即處於隨時供不特定賭客投幣與其對賭
    之狀態，就擺設人而言，每日一旦開機營業，即認應已開始
    賭博行為，是既係營業時為警查獲，不論查獲時有無賭客在
    場賭博，查扣之賭博性電玩機具均屬當場賭博之器具，應依
    刑法第266 條第2 項沒收之（司法院（82）廳刑一字第883
    號、司法院（78）廳刑一字第1692號函文研究意見參照）。
    本件扣案如附表編號第1 至15號所示之賭博性電子遊戲機具
    62臺（均含IC板），於查獲時均插電營業中，業據證人陳伯
    倫、潘文聰於警詢時證述明確，並有前引現場照片可憑，是
    扣案如附表編號第1 至15號所示之賭博性電子遊戲機具62臺
    （均含IC板）及附表編號17所示代幣96,630枚均係當場賭博
    之器具，皆依刑法第266 條第2 項規定，不問屬於犯人與否
    ，均於被告3 人主文項下宣告沒收之。又如附表編號17 所
    示在被告陳伯倫身上所扣得之現金2,000 元，已由被告曾建
    嘉交付予被告陳伯倫收執乙情業經認明如前，已非屬在賭檯
    或兌換籌碼處之財物，而係被告陳伯倫因本件賭博犯罪所得
    之物，應依刑法第38條第1 項第3 款規定在被告陳伯倫之罪
    刑項下宣告沒收。
、不另無罪諭知部分：
一、公訴意旨另以：被告曾淑玲為址設屏東縣佳冬鄉○○村○○
    街125 號領有電子遊戲場營業級別證之「和樂電子遊戲場」
    負責人，於民國97年間某時起僱用被告曾建嘉擔任店員，曾
    淑玲與曾建嘉竟意圖營利共同基於供給賭博場所之犯意聯絡
    ，由曾淑玲在上開公眾得出入之遊戲場內，擺設如附表所示
    電子遊戲機共62臺，供不特定人賭博財物，並由曾建嘉負責
    上開機臺之開分、洗分及兌換現金工作；其賭博方法為賭客
    持現金向曾建嘉兌換代幣（每10元兌換1 枚代幣），每枚代
    幣投入電子遊戲機可於機具上顯示10分以供把玩，由機具內
    之IC板程式決定偶然之輸贏，機具上顯示之分數依據遊戲規
    則而倍數增減，賭客可請店員就機具上所顯示之分數加以計
    算後（洗分），以1 分兌1 元之比率兌換現金。適賭客陳伯
    倫基於賭博之犯意，自99年9 月13日下午某時，在上開遊藝
    場內以1,000 元與店員曾建嘉兌換代幣賭玩「神象王」機具
    1 臺後，陳伯倫要求曾建嘉將該機臺累積之2,000 分數加以
    洗分以兌換現金，曾建嘉洗分後於店內櫃檯交付現金2,000
    元與陳伯倫之時，為警當場查獲，並扣得如附表編號16之陳
    伯倫所得賭資2,000 元、如附表編號1 至15所示當場賭博之
    電子遊戲機具共62臺（均含IC板），因認被告曾淑玲、曾建
    嘉另涉犯刑法第268 條前段圖利供給賭博場所罪嫌等語。
二、按犯罪事實應依證據認定之，無證據不得認定犯罪事實，刑
    事訴訟法第154 條第2 項定有明文。公訴人認被告曾淑玲、
    曾建嘉共同涉犯上開圖利供給賭博場所罪嫌，無非以被告曾
    淑玲及曾建嘉之供述、證人潘文聰、陳伯倫、尤義春、吳思
    勤之證述、警員尤義春之偵查報告、屏東縣政府警察局枋寮
    分局臨檢紀錄表、搜索扣押筆錄、扣押物品目錄表、屏東縣
    政府電子遊戲場營業級別證及照片7 張等為其論據。
三、訊據被告曾淑玲、曾建嘉均否認有何圖利供給賭博場所罪之
    犯行，經查：
  (一)、刑法第268 條之罪須以行為人有營利之意圖，進而提供賭
      博場所，且其營利之來源必須附麗於提供賭博場所之行為
      ，如抽頭、收取租金或變相收取清潔費、茶水費等，方能
      以該罪論擬，倘獲利之來源係取決於賭博本身之輸贏，即
      仰賴賭博之射倖性，自與該條之構成要件有間，應僅成立
      賭博罪。屏東縣政府電子遊戲場營業級別證僅可證明被告
      曾淑玲經營上開電子遊戲場；又被告曾淑玲及曾建嘉之供
      述、證人潘文聰、陳伯倫、尤義春、吳思勤之證述、枋寮
      分局臨檢紀錄表、搜索扣押筆錄、扣押物品目錄表、照片
      7 張等紙，至多可見被告曾淑玲僱用被告曾建嘉甄為店員
      ，以上開店內之62臺電子遊戲機與不特定人賭博財物，並
      可以代幣投入電子遊戲機檯把玩，每枚代幣可於機檯上顯
      示積分10分，把玩後積分可兌換現金等語，可見賭客與店
      家間財物之得喪，係由機具內之IC板程式偶然之決定，店
      家並無藉兌換比率或其他名目收取任何比率差額或費用，
      是被告曾淑玲、曾建嘉既未從供給賭博場所中抽取金錢以
      圖利，自難認被告曾淑玲、曾建嘉所為該當於刑法第268
      條所定意圖營利之構成要件。
  (二)、綜上所述，檢察官所提出之證據無從證明被告曾淑玲、曾
      建嘉另有圖利供給賭博場所罪之犯罪事實，本院復查無其
      他積極證據，足認被告曾淑玲、曾建嘉有檢察官所指此部
      分之犯行，故此部分不能證明被告犯罪，原應為無罪之諭
      知，惟公訴意旨認被告2 人此部分與前開共同賭博有罪部
      分，有想像競合犯之裁判上一罪關係，爰不另為無罪之諭
      知，附此敘明。
據上論斷，應依刑事訴訟法第452 條、第299 條第1 項，刑法第
28條、第266 條第1 項前段、第2 項、第42條第3 項前段、第38
條第1 項第3 款，刑法施行法第1 條之1 ，判決如主文。
本案經檢察官林吉泉到庭執行職務。
中    華    民    國   100    年    7     月    22    日
                  刑事第一庭    審判長法  官  徐美麗
                                      法  官  許瑜容
                                      法  官  薛侑倫
以上正本證明與原本無異。
如不服本判決應於收受判決後10日內向本院提出上訴書狀，並應
敘述具體理由；其未敘述上訴理由者，應於上訴期間屆滿後20日
內向本院補提理由書（均須按他造當事人之人數附繕本）「切勿
逕送上級法院」。
中    華    民    國   100    年    7     月    22    日
                                      書記官  邱郁芸
附錄本件論罪科刑法條：
中華民國刑法第266條
（普通賭博罪與沒收物）
在公共場所或公眾得出入之場所賭博財物者，處1,000 元以下罰
金。但以供人暫時娛樂之物為賭者，不在此限。
當場賭博之器具與在賭檯或兌換籌碼處之財物，不問屬於犯人與
否，沒收之。
附表：
┌──┬────────────┬──────────┐
│編號│扣押物品名稱            │數量                │
├──┼────────────┼──────────┤
│1   │八代將軍                │2 臺（含IC板2 塊）  │
├──┼────────────┼──────────┤
│2   │黑王                    │2 臺（含IC板2 塊）  │
├──┼────────────┼──────────┤
│3   │超悟空                  │12臺（含IC板12塊）  │
├──┼────────────┼──────────┤
│4   │5PK                     │1 臺（含IC板1 塊）  │
├──┼────────────┼──────────┤
│5   │雙漁座                  │4 臺（含IC板4 塊）  │
├──┼────────────┼──────────┤
│6   │迷13                    │3 臺（含IC板3 塊）  │
├──┼────────────┼──────────┤
│7   │水果盤                  │13臺（含IC板13塊）  │
├──┼────────────┼──────────┤
│8   │鬼武者                  │1 臺（含IC板1 塊）  │
├──┼────────────┼──────────┤
│9   │森之石松                │3 臺（含IC板3 塊）  │
├──┼────────────┼──────────┤
│10  │賽馬                    │5 臺（含IC板10塊）  │
├──┼────────────┼──────────┤
│11  │押忍番長                │2 臺（含IC板2 塊）  │
├──┼────────────┼──────────┤
│12  │戰國風雲                │8 臺（含IC板8 塊）  │
├──┼────────────┼──────────┤
│13  │神象王                  │2 臺（含IC板2 塊）  │
├──┼────────────┼──────────┤
│14  │麻將                    │3 臺（含IC板3 塊）  │
├──┼────────────┼──────────┤
│15  │景品販賣機              │1 臺（含IC板1 塊）  │
├──┼────────────┼──────────┤
│16  │代幣                    │96,630枚            │
├──┼────────────┼──────────┤
│17  │現金                    │新臺幣2,000元       │
└──┴────────────┴──────────┘